臺灣嘉義地方法院刑事判決　　　　　　 94年度簡上字第156號
上　訴　人　臺灣嘉義地方法院檢察署檢察官
被　　　告　丙○○
上列上訴人因被告竊盜案件，不服本院簡易庭94年度嘉簡字第80
1號中華民國94年6月30日第一審判決（聲請簡易判決處刑書案號
：臺灣嘉義地方法院檢察署94年度偵字第3138號）提起上訴，及
併案審理（94年偵字第3865號），本院管轄之第二審合議庭判決
如下：
    主  文
原判決撤銷。
丙○○連續竊盜，處拘役柒拾伍日，如易科罰金，以佰元折算
壹日。
    事  實
一、丙○○基於意圖為自己不法所有之概括犯意，連續於(一)民國
    九十四年五月十日下午二時三十分許，進入嘉義縣竹崎鄉○○村○○鄰○○路一號乙○○○經營之「新隆興雜貨店」內
    （無故侵入住居罪部分未據告訴），徒手竊取乙○○○所有
    置於抽屜內之新臺幣（下同）四百元得手。嗣為乙○○○發
    覺驚呼，丙○○乃拋下所竊現金中之一百元後，餘款攜之逃
    離，繼用於買酒飲用而花盡。(二)於同年七月四日上午九時四
    十分許，在嘉義縣竹崎鄉○○村○○路六七號檳榔攤，徒手
    竊取甲○○○所有置於抽屜內之四百元得手（已發還）。嗣
    為甲○○○發覺喊叫，鄰人黃瑋見狀乃於現場往西約二十公
    尺處，當場逮獲丙○○，報警處理。
二、案經乙○○○訴由嘉義縣警察局竹崎分局報告臺灣嘉義地方
    法院檢察署檢察官偵查後，聲請簡易判決處刑及併案審理。
    理  由
一、訊據被告丙○○固不否認有於上揭時、地分別拿取告訴人乙○○○及被害人甲○○○所有現金，惟矢口否認有何竊盜犯
    行，辯稱：伊動手拿時即遭乙○○○及甲○○○發覺制止，
    都當場交還，均未得手云云。惟查：
  (一)被告上揭犯罪事實(一)(二)竊盜犯行，業經被告於警詢及偵查中
    坦認不諱，就犯罪事實(一)部分亦自承伊走進乙○○○經營之
    雜貨店偷竊四百元，因被店主捉住我再還她一百元，剩下三
    百元買酒飲用花盡等語（見嘉竹警三字第０九四００八一七
    九四號警卷第二頁、九十四年度偵字第三一三八號偵查卷第
    十三頁；嘉竹警三字第０九四００八二二五八號警卷第二頁
    、九十四年度偵字第三八六五號偵查卷第五頁），並經證人
    即告訴人乙○○○於本院審理時證稱：當天在店裡，被告拿
    錢時伊不知道，是聽到叩一聲，看到抽屜被打開且被告蹲在
    桌子下才知道，被告想跑，伊叫被告把錢放下，被告僅放下
    一張百元鈔票其他拿走，確實拿幾百元不太記得等語在卷；
    證人即被害人甲○○○亦到庭證稱：伊回檳榔攤時看到被告
    開抽屜拿錢，是黃瑋追到被告將其壓倒，在派出所被告拿出
    四百元，由警察交還等語；證人黃瑋於警詢中證稱：當時聽
    到被害人甲○○○呼叫捉賊，伊看見被告要逃逸主動追捕，
    於現場往西二十公尺處將被告制服等語，就本案犯罪事實(一)
    (二)經過及犯罪事實(二)追捕情形，被告自承及告訴人、被害人
    、證人等證述情節互核大致相符，此外復有乙○○○被害報
    告單一張、行竊現場照片共四幀；被害人甲○○○被害報告
    書及贓物認領保管單各一份在卷可佐，足認被告確有上揭連
    續竊盜犯行。
  (二)被告雖辯稱已將竊得現金交還而未得手云云，然被告已將乙○○○處竊得之三百元買酒花盡乙節，已如前述，且竊盜罪
    既遂與未遂之區別，應以所竊之物已否移入自己權力支配之
    下為標準，若已將他人財物移歸自己所持，即應成立竊盜既
    遂罪，最高法院十七年上字第五０九號判例意旨可資參照。
    本案被告竊得告訴人乙○○○現金四百元後始遭發覺，且於
    被害人甲○○○發覺時，竊得現金四百元逃逸等情，已如前
    述，足認當時現金均已移歸被告持有，則依上揭判例意旨所
    示，被告竊盜犯行均已既遂，其後是否交還並無妨竊盜罪之
    成立，被告所辯均係飾卸之詞，顯不足採。本案事證明確，
    被告上揭連續竊盜犯行，均堪認定。
二、核被告丙○○犯罪事實(一)(二)竊取他人現金所為，均係犯刑法
    第三百二十條第一項竊盜罪。被告先後二次竊盜犯行，時間
    緊接，犯罪構成要件相同，顯係基於概括犯意反覆為之，為
    連續犯，應依刑法第五十六條規定，加重其刑。聲請簡易判
    決處刑意旨就移送併案犯罪事實(二)部分之竊盜犯行，雖未及
    併為聲請，惟本院認此部分與公訴人已聲請簡易判決處刑且
    經判決有罪之犯罪事實(一)部分有連續犯之裁判上一罪關係，
    依審判不可分之原則，應為起訴效力所及，本院自得併予審
    理。原審因予論罪科刑，固非無見，惟原審未及審酌併案犯
    罪事實(二)竊取甲○○○現金部分犯行並依連續犯論以一罪，
    尚有未洽，檢察官之上訴為有理由，應由本院撤銷改判。爰
    審酌被告曾犯竊盜罪，此有臺灣高等法院被告前案紀錄表一
    份在卷可稽，不思正途獲取所需，屢經查獲仍再犯案，顯乏
    悔改決心，兼衡被告竊取甲○○○現金已發還，告訴人乙○○○受損害程度，暨被告犯後矯飾否認犯行等一切情狀，量
    處如主文所示之刑，並諭知易科罰金折算標準，以示懲儆。
據上論斷，應依刑事訴訟法第四百五十五條之一第一項、第三項
、第三百六十九條第一項前段、第三百六十四條、第二百九十九
條第一項前段，刑法第五十六條、第三百二十條第一項、第四十
一條第一項前段，罰金罰鍰提高標準條例第一條前段、第二條判
決如主文。
本案經檢察官廖素琪到庭執行職務。
中　　華　　民　　國　　94　　年　　8 　　月　　22　　日
                  刑事第三庭審判長法  官  沈福財
                                  法  官  卓春慧
                                  法  官  陳端宜
上列正本證明與原本無異。
本件不得上訴。
中　　華　　民　　國　　94　　年　　8 　　月　　22　　日
                                  書記官  李佳惠
附錄論罪科刑法條：
刑法第三百二十條第一項：
意圖為自己或第三人不法之所有，而竊取他人之動產者，為竊盜
罪，處五年以下有期徒刑、拘役或五百元以下罰金。
